---
title: "Mise à jour de mon blog"
date: "05/11/2020"
output: html_document
---

```{r setup, include=FALSE}
knitr::opts_chunk$set(eval = FALSE)
```

Vous avez créé votre blog scientifique l'année passée. Quelques petites modifications vous sont demandée pour respecter les nouvelles règles de cette année académique.

# About Me

Vous devez créer un article qui se nomme dont le titre doit être `About Me`. Vous pouvez utilisez l'instruction ci dessous.

```{r}
distill::create_post("about", date_prefix = FALSE)
```

Ce article doit comprend exactement ce que vous avez dans votre fichier about.Rmd qui se trouve à la vase de votre site. Cette petite modification va permettre d'ajouter disqus à votre section about me. Il semble que cela soit une demande des profs d'anglais.

Dans votre fichier _site.yml, vous devez donc effectuer la modification suivante

```
    - text: "About Me"
      href: "posts/about/index.html"
```

Avant vous aviez quelques chose de ce genre 

```
    - text: "About"
      href: about.html
```


# Meal 

Vous devez réalisez la même procédure que présentez ci-dessus pour l'article `meal`.

```{r}
distill::create_post("about", date_prefix = FALSE)
```
